# 求助陈版主，资产减值，投资减值

提问人：Vvvcccttt080214 时间：2021-11-28 10:50:29
A公司是B公司的全资子公司，由于A公司的经营情况不佳，所以B对其进行了减值测试。通过对未来经营的预测，用EBITDA折现算出的现值与资产的账面值进行比较，差异作为减值损失。想问一下， 1 ）这个测试是否可以作为两个减值的依据，一个是A公司自己的长期资产减值，另一个是用来作为B公司对A公司长期股权投资的减值？ 2 ）如果A公司长期资产减值，需要将减值金额分摊到各项明细资产，一般是按净值分摊还是原值分摊？ 3 ）出于对减值的谨慎，在减值处理时还有其他事项需要关注和注意的吗？谢谢

回答人：chenyiwei
1 、两者有一定联系但不能等同。（ 1 ）合并报表层面减值测试的单元是资产组（不同资产组的增值和减值不得互抵），而个别报表层面是长期股权投资这一单项资产；（ 2 ）合并报表层面对于资产可收回金额的确定有要求，而个别报表层面主要依据股权整体价值或者未来股利分配的现金流折现确定；（ 3 ）未来现金流量的折现率，合并报表层面是加权平均资本成本率WACC，而个别报表层面是权益资本报酬率；（ 4 ）作为对照的资产组合并报表层面账面价值与母公司个别报表层面长期股权投资成本不同。
2 、合并报表层面资产组减值总额首先冲减商誉，其次按准则规定的原则分摊到资产组内各项可辨认资产，详见《讲解 2010 》中的例题9-9、9-10 、9-11等。